Inventaris van het archief van de Arrondissementsrechtbank te Dordrecht, (1950) 1960-1969 (1971) en Inventaris van het archief van het parket van de Officier van Justitie te Dordrecht (1958) 1960-1969 (1970)
Nationaal Archief, Den Haag
- Arrondissementsrechtbank, 1.
  - Bijzonder, 1.2
    - Rechtspraak, 1.2.1
      - Burgerlijke zaken, 1.2.1.2
        - Meervoudige kamer(s), 1.2.1.2.1
          - Bij dagvaarding, 1.2.1.2.1.1
            - Register tot inschrijving van hoger beroep of cassatie, 1950-1967; 102-103; 2 delen
              - 1950 - 1964 nummer 70 - nummer 96, 102
              - 1964 - 1967 nummer 97 - nummer 176, 103
            - Rolkaarten betreffende civiele zaken, 1960-1969; 104-108; 5 dozen
              vormt ingang op inv.nrs. 111-206
              zie inv.nrs. 109-110 en 207-217
              - 1960 - 1962 nummers 1 t/m 200, 104
              - 1962 - 1964 nummers 201 t/m 491, 105
              - 1965-1966, 106
              - 1967 - 1968 nummers 1 t/m 500, 107
              - 1968 - 1969 nummers 501 t/m 810, 108
            - Rolklappers betreffende civiele zaken, 1962-1968; 109-110; 2 delen
              vormt ingang op inv.nrs. 104-108 en 207-217
              - 1962-1965, 109
              - 1966-1968, 110
            - Audiëntiebladen van de openbare terechtzittingen van civiele zaken, 1960-1969; 111-206; 3 pakken en 93 delen
              zie inv.nrs. 104-108
              vanaf 1961 zijn de audiëntiebladen ingebonden
              - 1960 januari-maart, 111
              - 1960 april-juni, 112
              - 1960 juli-oktober, 113
              - 1961 januari, 114
              - 1961 februari-maart, 115
              - 1961 april, 116
              - 1961 mei, 117
              - 1961 juni-juli, 118
              - 1961 augustus-september, 119
              - 1961 oktober, 120
              - 1961 november-december, 121
              - 1962 januari, 122
              - 1962 februari-maart, 123
              - 1962 april, 124
              - 1962 mei, 125
              - 1962 juni, 126
              - 1962 juli-september, 127
              - 1962 oktober, 128
              - 1962 november-december, 129
              - 1963 januari, 130
              - 1963 februari, 131
              - 1963 maart, 132
              - 1963 april, 133
              - 1963 mei, 134
              - 1963 juni, 135
              - 1963 juli-augustus, 136
              - 1963 september, 137
              - 1963 oktober, 138
              - 1963 november, 139
              - 1963 december, 140
              - 1964 januari, 141
              - 1964 februari, 142
              - 1964 maart, 143
              - 1964 april, 144
              - 1964 mei, 145
              - 1964 juni, 146
              - 1964 juli-augustus, 147
              - 1964 september, 148
              - 1964 oktober, 149
              - 1964 november, 150
              - 1964 december, 151
              - 1965 januari, 152
              - 1965 februari, 153
              - 1965 maart, 154
              - 1965 april, 155
              - 1965 mei, 156
              - 1965 juni, 157
              - 1965 juli-augustus, 158
              - 1965 september, 159
              - 1965 oktober, 160
              - 1965 november, 161
              - 1965 december, 162
              - 1966 januari, 163
              - 1966 februari, 164
              - 1966 maart, 165
              - 1966 april, 166
              - 1966 mei, 167
              - 1966 juni, 168
              - 1966 juli-augustus, 169
              - 1966 september, 170
              - 1966 oktober, 171
              - 1966 november, 172
              - 1966 december, 173
              - 1967 januari, 174
              - 1967 februari, 175
              - 1967 maart, 176
              - 1967 april, 177
              - 1967 mei, 178
              - 1967 juni, 179
              - 1967 juli-augustus, 180
              - 1967 september, 181
              - 1967 oktober, 182
              - 1967 november, 183
              - 1967 december, 184
              - 1968 januari, 185
              - 1968 februari, 186
              - 1968 maart, 187
              - 1968 april, 188
              - 1968 mei, 189
              - 1968 juni, 190
              - 1968 juli-augustus, 191
              - 1968 september, 192
              - 1968 oktober, 193
              - 1968 november, 194
              - 1968 december, 195
              - 1969 januari, 196
              - 1969 februari, 197
              - 1969 maart, 198
              - 1969 april, 199
              - 1969 mei, 200
              - 1969 juni, 201
              - 1969 juli-augustus, 202
              - 1969 september, 203
              - 1969 oktober, 204
              - 1969 november, 205
              - 1969 december, 206
            - Processen-verbaal van getuigenverhoor en comparities van partijen in civiele zaken, 1960-1969; 207-217; 11 pakken
              zie inv.nrs. 109-110
              - 1960, 207
              - 1961, 208
              - 1962, 209
              - 1963, 210
              - 1964, 211
              - 1965, 212
              - 1966 rolnummers 6-349, 213
              - 1966 rolnummers 356-650, 214
              - 1967, 215
              - 1968, 216
              - 1969, 217
          - Bij rekest, 1.2.1.2.1.2
            - Bijzonder, 1.2.1.2.1.2.2
              - Vorderingen door de Officier Van Justitie tot plaatsing van een krankzinnige in een krankzinnigen gesticht, 1966-1968; 218; 1 omslag
              - Verzoeken gericht aan de rechtbank tot het verkrijgen van brieven van wettiging van minderjarige kinderen, 1961-1969; 219; 1 omslag
                een onecht kind kan d.m.v. brieven van wettiging de rechten verschaffen van een echt kind
              - Rekestenboeken, 1960-1969; 220-222; 3 delen
                zie inv.nrs 223-224 en blz.12
                - 1960 augustus - 1963 juni, rekestnummer 538 - rekestnummer 439, 220
                - 1963 juli - 1966 oktober, rekestnummer 440 - rekestnummer 980, 221
                - 1966 november - 1969 april, rekestnummer 460, 222
              - Rekestenklappers, 1962-1971; 223-224; 2 delen
                vormt ingang op inv.nrs. 220-222 en 225-239
                register 1957-1961 is beschreven in de inventaris van het archief van de rechtbank Dordrecht 1950-1959, inv.nr 169
                - 1962 januari - 1965 december, 223
                - 1966 januari - 1971 augustus, 224
                Openbaarheid beperkt tot 1 januari 2047
              - Beschikkingen uit de dossiers van rekesten, 1960-1969; 225-239; 15 pakken
                zie inv.nrs. 223-224
                - 1960 rekestnummers 18-862, 225
                - 1961 rekestnummers 1-840, 226
                - 1962 rekestnummers 12-792, 227
                - 1963 rekestnummers 5-820, 228
                - 1964 rekestnummers 6-798, 229
                - 1965 rekestnummers 807-906, 230
                - 1965 rekestnummers 14-965, 231
                - 1966 rekestnummers 1-483, 232
                - 1966 rekestnummers 491-1136, 233
                - 1967 rekestnummers 10-799, 234
                - 1967 rekestnummers 800-1208, 235
                - 1968 rekestnummers 10-798, 236
                - 1968 rekestnummers 801-1410, 237
                - 1969 rekestnummers 20-592, 238
                - 1969 rekestnummers 609-1439, 239
              - Faillissementen, 1.2.1.2.1.2.2.1
                - Rechterlijke beslissingen uit de dossiers van faillissementen, 1960-1969; 240-249; 10 pakken
                - 1960, 240
                - 1961, 241
                - 1962, 242
                - 1963, 243
                - 1964, 244
                - 1965, 245
                - 1966, 246
                - 1967, 247
                - 1968, 248
                - 1969, 249
                - Rangregeling bij faillissementen, 1964-1969; 250; 1 pak
              - Ondertoezichtstellingen, 1.2.1.2.1.2.2.2
                - Registers van betalingen inzake ondertoezichtstellingen, 1960-1962; 251-252; 2 delen
                - 1960 juli 8- 1962 juli 26, 251
                - 1962 augustus 6- 1962 november 29, 252
                - Beschikkingenregisters betreffende ondertoezichtstellingen, 1961-1971; 253-255; 3 delen
                vormt ingang op inv.nrs. 258-280 en 281-300
                - 1961 juli 10 - 1964 november 10, 253
                - 1964 november 23- 1968 augustus 6, 254
                - 1968 augustus 29- 1971 juni 22, 255
                - Rekestenboeken betreffende ondertoezichtstellingen, 1960-1969; 256-257; 2 delen
                zie blz.12
                - 1959 juni 3- 1963 juni 10, 256
                - 1963 juni 17- 1967 december 22, 257
                - Beschikkingen uit de dossiers van ondertoezichtstellingen, 1960-1969; 258-280; 23 pakken
                zie inv.nrs. 253-255
                de 500-nummers zijn overgenomen zaken en de 1000-nummers zijn strafrechtelijke ondertoezichtstellingen. Vanaf 1967 is doorgenummerd naar de volgende jaren.
                - 1960 nummers 1-90, 258
                - 1960 nummers 91-165, 501, 503, 259
                - 1961 nummers 1-69, 260
                - 1961 nummers 70-811, 261
                - 1962 nummers 2-29, 262
                - 1962 nummers 30-89, 263
                - 1962 nummers 90-95, 501-503, 1001, 1002, 264
                - 1963 nummers 1-50, 265
                - 1963 nummers 51-89, 1001, 1002, 266
                - 1964 nummers 1-49, 267
                - 1964 nummers 50-92, 501, 502, 1002-1004, 268
                - 1965 nummers 1-29, 269
                - 1965 nummers 30-66, 501, 1001-1019, 270
                - 1966 nummers 2-74, 271
                - 1966 nummers 75-114, 501-503, 1001-1016, 272
                - 1967 nummers 1-19, 273
                - 1967 nummers 20-88, 274
                - 1967 nummers 502-505, 1002-1016, 275
                - 1968 nummers 89-139, 276
                - 1968 nummers 140-199, 277
                - 1968 nummers 200-208, 278
                - 1969 nummers 209-249, 279
                - 1969 nummers 250-317, 280
                - Dossiers betreffende ondertoezichtstellingen, 1962-1969; 281-300; 20 pakken
                - 1962 nummer 89, 281
                - 1963 nummer 82, 282
                - 1964 nummers 36, 40, 43, 44, 48, 57, 283
                - 1965 nummers 4, 7, 8, 13, 24, 284
                - 1965 nummers 32, 54, 57, 285
                - 1965 nummers 59, 61, 501, 286
                - 1966 nummers 5, 10-11, 12, 19-map 1, 287
                - 1966 nummers 19-map 2, 21, 40, 288
                - 1966 nummers 48, 61, 64, 65, 68, 70-71-map 1, 289
                - 1966 nummers 70-71-map 2, 96-97, 99, 100, 101, 290
                - 1967 nummers 8, 10, 19, 27, 291
                - 1967 nummers 59-60, 74, 82, 503, 505, 292
                - 1968 nummers 94-95, 105-106, 112, 113, 119, 130, 131-132, 133, 137, 293
                - 1968 nummers 143, 147, 153, 160, 165, 294
                - 1968 nummers 170, 171, 179-180, 181, 191, 195, 295
                - 1968 nummers 202, 296
                - 1969 nummers 209, 210, 214, 215, 297
                - 1969 nummers 216, 222, 224, 298
                - 1969 nummers 229, 232, 235, 253, 259, 263, 284, 299
                - 1969 nummers 286, 289, 291, 300, 301, 303, 305, 306, 300
        - Enkelvoudige kamer(s), 1.2.1.2.2
          - President in kort geding, 1.2.1.2.2.1
            - Rolboek op de kort gedingen, 1959-1969; 301; 1 deel
              vormt ingang op inv.nrs. 302-307
            - Vonnissen uit de dossiers van kort gedingen, 1959-1969; 302-307; 2 pakken en 4 delen
              zie inv.nr. 301
              vanaf 1966 zijn de vonnissen ingebonden
              - 1959 december 16 - 1963 januari 30, 302
              - 1963 maart 14 - 1965 december 28, 303
              - 1966, 304
              - 1967, 305
              - 1968, 306
              - 1969, 307
            - Processen-verbaal van comparitie van partijen en van getuigenverhoor uit de dossiers van kort gedingen, 1963-1969; 308; 1 omslag
    - Buitengerechtelijke zaken, 1.2.2
      - Deponering, 1.2.2.1
        - Akten van depot, verwerping nalatenschap, afstand gemeenschap van goederen, dispensatie huwelijk, beraad en aanvaarding, 1960-1969; 309-323; 15 omslagen
          vanaf 1963 is doorgenummerd naar de volgende jaren
          - 1960 nummers 1-45, 309
          - 1961 nummers 1-42, 310
          - 1962 nummers 1-41, 311
          - 1963 - 1964 nummers 3002 t/m 3377 - nummers 3373 t/m 3396, 312
          - 1964 nummers 3406 t/m 3699, 313
          - 1964 - 1965 nummers 3700 t/m 3742 - nummers 3743 t/m 3899, 314
          - 1965 - 1966 nummers 3902 t/m 4090 - nummers 4093 t/m 4124, 315
          - 1966 nummers 4125 t/m 4265, 316
          - 1966 nummers 4266 t/m 4399, 317
          - 1966 - 1967 nummers 4404 t/m 4501 - nummers 4502 t/m 4599, 318
          - 1967 nummers 4600 t/m 4799, 319
          - 1967 - 1968 nummers 4800 t/m 4945 - nummers 4959 t/m 4995, 320
          - 1968 nummers 5001 t/m 5249, 321
          - 1968 - 1969 nummers 5256 t/m 5386 - nummers 5399 t/m 5499, 322
          - 1969 nummers 5501 t/m 5819, 323
        - Register tot aantekening der exploten van betekening van in beslag genomen onroerende goederen (ex.art. 508 Rv.), 1957-1962; 324; 1 deel
        - Register tot aantekening van beslag op onroerende goederen (ex.art. 770c Rv.), 1961-1962; 325; 1 deel
        - Register ter boekstelling van schepen, 1959-1962; 326; 1 deel
        - Verklaringen van te boekstellingen in het scheepsregister, 1959-1961; 327; 1 omslag
        - Dossiers betreffende de gerechtelijke verkoping van schepen, 1966-1968; 328; 1 pak
        - Register van eedsafleggingen van rechterlijke ambtenaren, 1960-1970; 329-330; 2 delen
          - 1960 oktober 18 - 1963 februari 6, 329
          - 1963 maart 21 - 1971 januari 22, 330
        - Benoemingen van leden van de rechterlijke macht, 1960-1969; 331; 1 pak
        - Gedeponeerde arbitrale vonnissen, 1960-1969; 332; 1 pak
      - Toezicht op advocaten, procureurs, deurwaarders en notarissen, 1.2.2.2
        - Vervallen akten van beëdiging van advocaten en procureurs, 1963-1970; 333; 1 omslag
          Openbaarheid beperkt tot 1 januari 2046
        - Registers van overbrenging van de dubbelen van het repertorium der notarisakten, 1959-1970; 334-337; 4 delen
          - 1959 januari 7 - 1961 februari 21, nr.1 - nr.12, 334
          - 1966 februari 21 - 1963 februari 28, nr. 13 - nr.3098, 335
          - 1964 januari 16 - 1967 februari 23, nr.3099 - nr.3173, 336
          - 1967 februari 23 - 1970 februari 25, nr.3174 - nr. 3257, 337
        - Dubbelen van het repertorium der notaris akten, 1960-1969; 338-347; 10 pakken
          - 1960, 338
          - 1961, 339
          - 1962, 340
          - 1963, 341
          - 1964, 342
          - 1965, 343
          - 1966, 344
          - 1967, 345
          - 1968, 346
          - 1969, 347
- Parket van de Officier van Justitie, 2.
  - Klapperkaarten op de parketregisters, 1960-1969; 348-369; 22 dozen
    vormt ingang op inv.nrs. 370-399 en 400-433
    - 1960 t/m K, 348
    - 1960 K t/m W, 349
    - 1960 Z t/m 1961 L, 350
    - 1961 - 1962 M t/m A, 351
    - 1962 B t/m M, 352
    - 1962 - 1963 N t/m Bo, 353
    - 1963 Br t/m P, 354
    - 1963 - 1964 Q t/m B, 355
    - 1964 C t/m O, 356
    - 1964 - 1965 P t/m Bl, 357
    - 1965 Bo t/m L, 358
    - 1965 M t/m W, 359
    - 1965 - 1966 IJ tm I, 360
    - 1966 J t/m S, 361
    - 1966 - 1967 T t/m C, 362
    - 1967 D t/m N, 363
    - 1967 - 1968 O t.m A, 364
    - 1968 B t/m J, 365
    - 1968 K t/m V, 366
    - 1968 - 1969 W t/m H, 367
    - 1969 I t/m T, 368
    - 1969 U t/m Z, 369
  - Parketregisters betreffende strafzaken, 1959-1970; 370-399; 30 delen
    zie inv.nrs. 348-369
    vormt samen met inv.nrs. 348-369 ingang op inv.nrs. 24-42 en 43-98
    - 1959 nr. 1681 - 1960 nr. 275, 370
    - 1960 nr. 276 - 1960 nr. 1025, 371
    - 1960 nr. 1026 - 1960 nr. 1775, 372
    - 1960 nr. 1776 - 1961 nr. 600, 373
    - 1961 nr. 601 - 1961 nr. 1344, 374
    - 1961 nr. 1350 - 1962 nr. 350, 375
    - 1962 nr. 351 - 1962 nr. 1100, 376
    - 1962 nr. 1101 - 1962 nr. 1850, 377
    - 1962 nr. 1851 - 1963 nr. 740, 378
    - 1963 nr. 741 - 1963 nr. 1490, 379
    - 1963 nr. 1491 - 1964 nr. 210, 380
    - 1964 nr. 211 - 1964 nr. 955, 381
    - 1964 nr. 956 - 1964 nr. 1700, 382
    - 1964 nr. 1701 - 1965 nr. 265, 383
    - 1965 nr. 266 - 1965 nr. 1015, 384
    - 1965 nr. 1016 - 1965 nr. 1765, 385
    - 1965 nr. 1766 - 1966 nr. 215, 386
    - 1966 nr. 216 - 1966 nr. 965, 387
    - 1966 nr. 966 - 1966 nr. 1715, 388
    - 1966 nr. 1716 - 1966 nr. 2455, 389
    - 1966 nr. 2456 - 1967 nr. 735, 390
    - 1967 nr. 736 - 1967 nr. 1485, 391
    - 1967 nr. 1486 - 1967 nr. 2235, 392
    - 1967 nr. 2236 - 1968 nr. 610, 393
    - 1968 nr. 611 - 1968 nr. 1360, 394
    - 1968 nr. 1361 - 1968 nr. 2095, 395
    - 1968 nr. 2096 - 1969 nr. 400, 396
    - 1969 nr. 401 - 1969 nr. 1135, 397
    - 1969 nr. 1136 - 1969 nr. 1880, 398
    - 1969 nr. 1881 - 1970 nr. 350, 399
  - Parketregisters betreffende economische strafzaken, 1959-1969; 400-433; 34 delen
    vormt samen met inv.nrs. 348-369 ingang op inv.nrs 24-42 en 43-98
    - 1959 nr. 1591 - 1960 nr. 345, 400
    - 1960 nr. 346 - 1960 nr. 720, 401
    - 1960 nr. 721 - 1960 nr. 1085, 402
    - 1960 nr. 1086 - 1961 nr. 70, 403
    - 1961 nr. 71 - 1961 nr. 445, 404
    - 1961 nr. 446 - 1961 nr. 820, 405
    - 1961 nr. 821 - 1961 nr. 1195, 406
    - 1961 nr. 1196 - 1962 nr. 335, 407
    - 1962 nr. 336 - 1962 nr. 710, 408
    - 1962 nr. 711 - 1962 nr. 1085, 409
    - 1962 nr. 1086 - 1963 nr. 325, 410
    - 1963 nr. 326 - 1963 nr. 700, 411
    - 1963 nr. 701 - 1963 nr. 1075, 412
    - 1963 nr. 1076 - 1964 nr. 295, 413
    - 1964 nr. 296 - 1964 nr. 670, 414
    - 1964 nr. 671 - 1964 nr. 1045, 415
    - 1964 nr. 1046 - 1965 nr. 40, 416
    - 1965 nr. 41 - 1965 nr. 415, 417
    - 1965 nr. 416 - 1965 nr. 790, 418
    - 1965 nr. 791 - 1965 nr. 1165, 419
    - 1965 nr. 1166 - 1966 nr. 115, 420
    - 1966 nr. 116 - 1966 nr. 490, 421
    - 1966 nr. 491 - 1966 nr. 865, 422
    - 1966 nr. 866 - 1966 nr. 1240, 423
    - 1966 nr. 1241 - 1967 nr. 160, 424
    - 1967 nr. 161 - 1967 nr. 535, 425
    - 1967 nr. 536 - 1967 nr. 910, 426
    - 1967 nr. 911 - 1967 nr. 1284, 427
    - 1967 nr. 1285 - 1968 nr. 350, 428
    - 1968 nr. 351 - 1968 nr. 725, 429
    - 1968 nr. 726 - 1968 nr. 1100, 430
    - 1968 nr. 1101 - 1969 nr. 220, 431
    - 1969 nr. 221 - 1969 nr. 595, 432
    - 1969 nr. 596 - 1969 nr. 970, 433
  - Rolklappers op de parketregisters van het kantongerecht Dordrecht-stad, 1966-1969; 434-437; 4 delen
    vormt ingang op inv.nrs. 438-455
    - 1966, 434
    - 1967, 435
    - 1968, 436
    - 1969, 437
  - Parketregisters betreffende strafzaken voor het kantongerecht Dordrecht-stad, 1960-1970; 438-455; 18 delen
    zie inv.nrs. 434-437
    register 1964 nrs. 1336-4335 ontbreekt
    - 1960 nr. 1-3000, 438
    - 1960 nr. 3001-5912, 439
    - 1961 nr. 1-3000, 440
    - 1961 nr. 3000 - 1962 nr. 1050, 441
    - 1962 nr. 1051-4035, 442
    - 1962 nr. 4036 - 1963 nr. 2860, 443
    - 1963 nr. 2861 - 1964 nr. 1335, 444
    - 1964 nr. 4336 - 1965 nr. 2565, 445
    - 1965 nr. 2566 - 1966 nr. 345, 446
    - 1966 nr. 346-3345, 447
    - 1966 nr. 3346 - 1967 nr. 1680, 448
    - 1967 nr. 1681-4675, 449
    - 1967 nr. 4676 - 1968 nr. 1080, 450
    - 1968 nr. 1081-4080, 451
    - 1968 nr. 4081 - 1969 nr. 180, 452
    - 1969 nr. 181-3179, 453
    - 1969 nr. 3180-6178, 454
    - 1969 nr. 6179 - 1970 nr. 2428, 455
  - Rolklappers op de parketregisters van het kantongerecht Dordrecht-buiten, 1967-1969; 456-458; 3 delen
    vormt ingang op inv.nrs. 459-487
    - 1967, 456
    - 1968, 457
    - 1969, 458
  - Parketregisters betreffende strafzaken voor het kantongerecht Dordrecht-buiten, 1960-1970; 459-487; 29 delen
    zie inv.nrs. 456-458
    de registers 1963 nr. 10511-13510 en de registers 1964 nr. 17231-1965 nr. 17065 ontbreken
    - 1960 nr. 10001-13000, 459
    - 1960 nr. 13001-16000, 460
    - 1960 nr. 16001-19000, 461
    - 1960 nr. 19001-1961 nr. 12400, 462
    - 1961 nr. 12401-15400, 463
    - 1961 nr. 15401-18400, 464
    - 1961 nr. 18401-1962 nr. 12895, 465
    - 1962 nr. 12896-15895, 466
    - 1962 nr. 15896-1963 nr. 10510, 467
    - 1963 nr. 13511-16510, 468
    - 1963 nr. 16511-1964 nr. 11230, 469
    - 1964 nr. 11231-14230, 470
    - 1964 nr. 14231-17230, 471
    - 1965 nr. 17066-1966 nr. 12055, 472
    - 1966 nr. 12056-15055, 473
    - 1966 nr. 15056-18055, 474
    - 1966 nr. 18056-1967 nr. 12085, 475
    - 1967 nr. 12086-15085, 476
    - 1967 nr. 15086-18055, 477
    - 1967 nr. 18056-1968 nr. 10299, 478
    - 1968 nr. 10300-13299, 479
    - 1968 nr. 13300-16299, 480
    - 1968 nr. 16300-19299, 481
    - 1968 nr. 19300-1969 nr. 10585, 482
    - 1969 nr. 10586-13585, 483
    - 1969 nr. 13586-16585, 484
    - 1969 nr. 16586-19585, 485
    - 1969 nr. 19586-22584, 486
    - 1969 nr. 22585-1970 nr. 12925, 487
  - Rolklappers op de parketregisters van het kantongerecht Gorinchem, 1967-1969; 488-490; 3 delen
    vormt ingang op inv.nrs. 491-520
    - 1967, 488
    - 1968, 489
    - 1969, 490
  - Parketregisters betreffende strafzaken voor het kantongerecht Gorinchem, 1960-1970; 491-520; 30 delen
    zie inv.nrs. 488-490
    - 1960 nr. 30001-33000, 491
    - 1960 nr. 33001-36000, 492
    - 1960 nr. 36001-39000, 493
    - 1960 nr. 39001-1961 nr. 31905, 494
    - 1961 nr. 31906-34905, 495
    - 1961 nr. 34906-37905, 496
    - 1961 nr. 37906-1962 nr. 31350, 497
    - 1962 nr. 31351-34349, 498
    - 1962 nr. 34350-37349, 499
    - 1962 nr. 37350-nr. 1963 31815, 500
    - 1963 nr. 31816-34815, 501
    - 1963 nr. 34816-37815, 502
    - 1963 nr. 37816-1964 nr. 32115, 503
    - 1964 nr. 32116-35115, 504
    - 1964 nr. 38116-1965 nr. 32910, 505
    - 1965 nr. 32911-35910, 506
    - 1965 nr. 35911-38895, 507
    - 1965 nr. 38896-1966 nr. 32895, 508
    - 1966 nr. 32896-35895, 509
    - 1966 nr. 35896-1967 nr. 30240, 510
    - 1967 nr. 30241-33225, 511
    - 1967 nr. 33226-36210, 512
    - 1967 nr. 36211-1968 nr. 30290, 513
    - 1968 nr. 30291-33290, 514
    - 1968 nr. 33291-36285, 515
    - 1968 nr. 36286-39286, 516
    - 1968 nr. 39287-1969 nr. 32895, 517
    - 1969 nr. 32896-35895, 518
    - 1969 nr. 35896-38895, 519
    - 1969 nr. 38896-1970 nr. 31875, 520
  - Rolklappers op de parketregisters van het kantongerecht Oud-Beijerland, 1965-1969; 521-524; 4 delen
    vormt ingang op inv.nrs. 525-534
    - 1965, 521
    - 1967, 522
    - 1968, 523
    - 1969, 524
  - Parketregisters betreffende strafzaken voor het kantongerecht Oud-Beijerland, 1960-1970; 525-534; 10 delen
    zie inv.nrs. 521-524
    de registers 1964 nr. 27011-1966 nr. 25960 ontbreken
    - 1960 nr. 25001-28000, 525
    - 1960 nr. 28001-1961 nr. 27325, 526
    - 1961 nr. 27326-1962 nr. 27085, 527
    - 1962 nr. 27086-1963 nr. 27145, 528
    - 1963 nr. 27146-1964 nr. 27010, 529
    - 1966 nr. 25061-1967 nr. 25540, 530
    - 1967 nr. 25541-1968 nr. 25136, 531
    - 1968 nr. 25136-28135, 532
    - 1968 nr. 28136-1969 nr. 27340, 533
    - 1969 nr. 27341-1970 nr. 26604, 534
  - Registers betreffende rogatoire commissies, 1958-1968; 535-537; 3 delen
    - 1958-1963 augustus 22, 535
    - 1963 augustus 23 -1966 februari 14, nr. 110, 536
    - 1966 februari 14, nr. 111-1968 augustus, 537
  - Stukken inzake verhoren van de rogatoire commissie, 1963-1969; 538; 1 pak
  - Mededelingen arresten van het hof, 1961-1964; 539; 1 pak
  - Kaarten van zaken met betrekking tot rampen en ongelukken (R.O.) of zaken met een onbekende dader (N.N.), 1960-1969; 540-542; 3 dozen
    Met onbekende dader wordt bedoeld dat na het plegen van een strafbaar feit het O.M. er niet in is geslaagd een mogelijke dader aan te wijzen
    - 1960-1963, 540
    - 1964-1966, 541
    - 1967-1969, 542